【裁判字號】    99,交易,111
【裁判日期】    990331
【裁判案由】    公共危險等
【裁判全文】
臺灣臺北地方法院刑事判決             99年度交易字第111號
公  訴  人  臺灣臺北地方法院檢察署檢察官
被      告  乙○○
上列被告因公共危險等案件，經檢察官提起公訴（99年度偵字第
2401號），本院判決如下：
    主  文
乙○○服用酒類，不能安全駕駛動力交通工具而駕駛，累犯，處
罰金新臺幣捌萬元，如易服勞役，以新臺幣壹仟元折算壹日。
其餘被訴過失傷害部分，公訴不受理。
    事  實
一、乙○○前於民國94年間偽造文書罪，經臺灣士林地方法院於
    96年1月22日以95年度簡字第612號判處有期徒刑3月確定，
    於96年3月20日易科罰金執行完畢。竟仍不知悔改，於99年1
    月5日下午，在桃園縣草螺地區與友人飲酒後，已達不能安
    全駕駛動力交通工具之狀態，仍於酒後駕駛車牌號碼5700─
    QT號自用小客車，由上揭飲酒處上國道高速公路返回臺北。
    其沿臺北市中山區○○○路由東往西方向行駛，於同日16時
    35分許，行經臺北市中山區○○○路○段與民族東路口，因
    酒後注意力減低，且未依道路交通標誌之指示，而違規左轉
    沿臺北市中山區○○○路○段往南方向行駛。適告訴人甲○
    ○所騎乘車牌號碼P7V-310號重型機車，沿臺北市中山區○
    ○○路由西往東方向行駛，因閃避不及而撞擊被告所駕駛之
    上開自用小客車右前保險桿而倒地，並因而受有右膝挫傷之
    傷害（過失傷害部分業據撤回告訴，詳後述）。經警到場處
    理，發覺其有酒味，當場測得其呼氣酒精濃度為0.77MG/L，
    而查知上情。
二、案經臺北市政府警察中山分局報告臺灣臺北地方法院檢察署
    檢察官偵查起訴。
    理  由
壹、有罪部分:
一、上揭犯罪事實，迭據被告於警詢、偵查及本院審理時坦承不
    諱，並有酒測單（內載施測時間為99年1月5日16時35分．施
    測結果為0.77MG/L）、生理平衡檢測表、刑法第185條之3案
    件測試觀察紀錄表（內載查獲時有多話、語無倫次之情事）
    、現場圖、交通事故補充資料表、現場照片在卷可稽（參偵
    卷第17-19、23-30頁）。足認被告前開出於任意性之自白核
    與事實相符，而可採信。復按人於飲酒後，若以呼氣酒精濃
    度測試器測得之呼氣濃度達到每公升0.25毫克時，即會造成
    輕度協調功能降低；呼氣酒精濃度達每公升0.5毫克時，反
    應較慢，感覺減低；達到每公升0.45毫克時，思考與個性行
    為均會改變；達到每公升1.0毫克時，步態不穩，噁心嘔吐
    ，精神混惑不清晰；達到每公升1.5毫克時，說話不清楚，
    感覺喪失，視力模糊；達到每公升2.0毫克時，體溫與血糖
    均降低，肌肉控制差，甚至會導致癲癇發作；達到每公升
    3.5 毫克時，則已經神智不清，反射減低，甚至呼吸抑制等
    情，業據行政院國軍退除役官兵輔導委員會臺北榮民總醫院
    88年8月5日（88）北總內字第26868號函敘甚明。本件被告
    酒後吐氣之酒精濃度已達0.77MG/L，且依生理平衡檢測表，
    被告當時之檢測項目均不合格，參以被告當時並與被害人甲
    ○○發生車禍，而致被害人受有傷害。顯見其當時已因酒後
    注意力、操控力降低，已達不能安全駕駛動力交通工具而駕
    駛之狀態。從而，本件被告酒後駕車公共危險之犯行，事證
    明確，洵堪認定，應依法論科。
二、是核被告所為，係犯刑法第185條之3之服用酒類不能安全駕
    駛動力交通工具而駕駛罪。被告前於94年間偽造文書罪，經
    臺灣士林地方法院於96年1月22日以95年度簡字第612號判處
    有期徒刑3月確定，於96年3月20日易科罰金執行完畢，此有
    臺灣高等法院被告前案紀錄表在卷可稽。其於受上開有期徒
    之執行完畢後，5年內故意再犯本件有期徒刑以上之罪，為
    累犯，應依法加重其刑。爰審酌被告為一時便利而酒後駕車
    ，不僅漠視自身安危，更枉顧公眾安全，欠缺尊重其他用路
    人生命、財產安全之觀念，惟其犯後已就過失傷害部分，與
    被害人達成和解，賠償被害人損害，並坦承犯行之態度等一
    切情狀，量處如主文所示之刑，並諭知易服勞役之折算標準
    。
貳、公訴不受理部分:
一、公訴意旨另略以:被告乙○○於前開時、地，駕駛上開車輛
    沿臺北市中山區○○○路由東往西方向行駛，理應注意汽車
    駕駛人酒精濃度超過規定標準，不得駕車，且應注意道路交
    通標誌之指示，而依當時天氣晴，日間有自然光線，路面鋪
    設柏油，乾燥無缺陷，亦無障礙物，且無不能注意之情事，
    竟疏未注意，於同日16時35分許，途經臺北市中山區○○○
    路○段與民族東路口，因酒後注意力減低，且未依道路交通
    標誌之指示，而違規左轉沿臺北市中山區○○○路○段往南
    方向行駛，致碰撞騎乘車牌號碼P7V-310號重型機車，沿臺
    北市中山區○○○路由西往東方向行駛之告訴人甲○○，告
    訴人當場倒地，並因而受有右膝挫傷之傷害。因認被告另涉
    犯刑法第284條第1項前段之過失傷害罪嫌。
二、按告訴乃論之罪，告訴人於第一審辯論終結前得撤回其告訴
    。又告訴經撤回者，法院應諭知不受理之判決，且得不經言
    詞辯論為之。刑事訴訟法第238條第1項，第303條第3款、第
    307條分別定有明文。又刑法第284條之罪，依同法第287條
    前段規定，係屬告訴乃論之罪。經查，本件被告就過失傷害
    部分已與告訴人達成民事和解，賠償告訴人之損害，此有臺
    北市中山區調解委員會調解筆錄在卷可稽，並經告訴人當庭
    撤回告訴在案，揆諸前開法條意旨，本件就被訴過失傷害部
    分，爰不經言詞辯論，逕行諭知不受理之判決。
據上論斷，應依刑事訴訟法第284條之1、第299條第1項前段、第
303條第3款、第307條，刑法第185條之3、第47條第1項、第42條
第3項前段，判決如主文。
本案經檢察官蔡彥守到庭執行職務
中    華    民    國    99    年    3     月    31    日
                  刑事第四庭  法  官  李桂英
上正本證明與原本無異。
如不服本判決，應於判決送達後10日內（應抄附繕本）向本院提
出上訴狀（上訴書狀應敘述具體理由。上訴書狀未敘述上訴理由
者，應於上訴期間屆滿後二十日內補提理由書於原審法院。）。
告訴人或被害人如對於本判決不服者，應具備理由請求檢察官上
訴，其上訴期間之計算係以檢察官收受判決正本之日期為準。
                              書記官  嚴君珮
中    華    民    國    99    年    3     月    31    日
附本案論罪科刑依據之法條：
中華民國刑法第185條之3
服用毒品、麻醉藥品、酒類或其他相類之物，不能安全駕駛動力
交通工具而駕駛者，處1年以下有期徒刑、拘役或科或併科15萬
元以下罰金。

司法院資訊處製作；財團法人民間司法改革基金會備份。
